臺灣高雄地方法院民事裁定
107年度重訴字第266號
原      告  中華電信股份有限公司高雄營運處

法定代理人  黃榮順  
訴訟代理人  吳小燕律師
            吳文賓律師
            吳姵瑩律師
上列原告與被告邱炳文等人間請求侵權行為損害賠償事件，原告
提起刑事附帶民事訴訟，經本院刑事庭移送前來（104年度附民
字第147號），本院裁定如下：
    主  文
原告應於本裁定送達後十日內，補繳裁判費新臺幣壹佰貳拾柒萬
零參佰零壹元，逾期不繳，即駁回其訴。
    理  由
一、按因犯罪而受損害之人，於刑事訴訟程序得附帶提起民事訴
    訟，對於被告及依民法負賠償責任之人，請求回復其損害，
    刑事訴訟法第487條第1項定有明文。而提起刑事附帶民事訴
    訟之原告，以直接因犯罪而受損害者為限，至於因犯罪而間
    接或附帶受損害之人，在民事上雖不失有請求損害賠償之權
    ，惟並非直接被害人，自不得於刑事訴訟程序附帶提起民事
    訴訟。惟刑事附帶民事訴訟，經裁定移送於同院民事庭後，
    民事庭如認其不符同法第487條第1項規定之要件時，應許原
    告得繳納裁判費，以補正起訴程式之欠缺（最高法院民事大
    法庭業108年度台抗大字第953號裁定），以保障原告之程序
    、實體利益及紛爭一次解決之訴訟經濟。　　
二、經查，原告就被告等業務過失致死等案件提起刑事附帶民事
    訴訟，主張因被告等所為侵權行為受有損害。經查，本院10
    3年度矚訴字第3號刑事判決並未認定原告為被害人，原告原
    不得提起刑事附帶民事訴訟，惟應許補正起訴程式之欠缺。
三、本件原告聲明請求㈠被告邱炳文、楊宗仁、趙建喬、李謀偉
    、王溪洲、蔡永堅、李瑞麟、黃進銘、沈銘修、黃建發、陳
    佳亨、洪光林，應連帶給付原告新臺幣（下同）149,129,07
    7元及利息。㈡被告李長榮化學工業股份有限公司與被告李謀
    偉、王溪洲、蔡永堅、李瑞麟、黃進銘、沈銘修，應連帶給
    付原告149,129,077元及利息。㈢被告華運倉儲實業股份有限
    公司與被告黃建發、陳佳亨、洪光林，應連帶給付原告149,
    129,077元及利息。㈣上開第一至三項所示之任一被告為給付
    者，就給付部分，其他被告於該給付範圍内免為給付（本院
    卷二十一第21頁），本件訴訟標的金額合計149,129,077元
    ，應徵第一審裁判費1,270,301元。茲依民事訴訟法第249條
    第1項但書之規定，限原告於收受本裁定送達10日內補繳，
    逾期不繳，即駁回其訴，特此裁定。
中　　華　　民　　國　　111 　年　　9 　　月　　5 　　日
                  民事第九庭    法　官  吳芝瑛
以上正本係照原本作成。
本裁定不得抗告。　　　　　　　　　
中　　華　　民　　國　　111 　年　　9 　　月　　5 　　日
                                書記官  劉玟君